---
title: "Consulta à Comunidade Acadêmica UnB - FACE"
author: Diretoria de Avaliação e Informações Gerenciais - DAI<br>Decanato de Planejamento,
  Orçamento e Avaliação Institucional - DPO<br>Universidade de Brasília - UnB
date: "Última atualização: `r format(Sys.Date(), '%d/%m/%Y')`"
output:
  bookdown::html_document2:
    theme: readable
    highlight: tango
    df_print: kable
    number_sections: false
    includes:
      before_body: footer.html
      after_body: footer.html
---

```{r setup, include=FALSE}
library(knitr)
library(kableExtra)
opts_chunk$set(echo = F, warning = F, cache = F)
options(knitr.kable.NA = "")
```
<br>

<style> body {text-align: justify}</style>

<br>

# Introdução

\newline
A Comissão Própria de Avaliação da UnB lança anualmente a consulta à comunidade acadêmica, como forma de ouvir alunos, docentes e técnicos acerca dos mais variados assuntos que permeiam a Universidade. Dessa forma, a comunidade é questionada acerca da percepção em torno de políticas acadêmicas e de gestão, planejamento, avaliação e desenvolvimento institucional e infraestrura física. 
\newline
A CPA espera, a partir de ações como a da Consulta à Comunidade Acadêmica, ampliar cada vez mais o envolvimento da comunidade no processo de autoavaliação institucional e assim garantir que a avaliação seja um processo sistêmico e permanente na Instituição. 

***

# Metodologia


\newline
A Consulta à Comunidade Acadêmica é realizada anualmente, desde 2014. Em 2020, a pesquisa foi realizada por meio da plataforma questionarios.unb, os dados foram armazenados em servidor próprio da Universidade e tratados pela Diretoria de Avaliação e Informações Gerenciais (DAI), vinculada ao Decanato de Planejamento, Orçamento e Avaliação Institucional (DPO). A Consulta ficou aberta no período de outubro de 2020 a fevereiro de 2021.

Os resultados da Consulta à Comunidade Acadêmica 2020 são apresentados no formato global para a UnB e segmentado por unidade. Os relatórios segmentados são elaborados atendendo o critério de, no mínimo, cinco respondentes por segmento, para evitar identificação dos respondentes. O segmento que não atenda esse critério é excluído do relatório.

Este relatório apresenta os resultados da **FACE**.
\newline
\newline

***

# Resultados

```{r}

kable(quadro1,
      caption = "Perfil dos respondentes da Consulta à Comunidade Acadêmica", format = "html", 
      escape = FALSE,   # considera o <br> uma quebra de linha
      format.args = list(big.mark = "."), 
      align = "lrrr")  %>% 
  row_spec(nrow(quadro1), bold = TRUE) %>% 
  row_spec(0, align = "c") %>% kable_styling(bootstrap_options = c("striped", "hover", "responsive"), full_width = F)

```

\newline

```{r}

kable(quadrotempo,
      caption = "Tempo de trabalho na UnB", format = "html", 
      escape = FALSE,   # considera o <br> uma quebra de linha
      format.args = list(big.mark = "."), digits = 2, 
      align = "lrrr")  %>% 
  row_spec(0, align = "c") %>% kable_styling(bootstrap_options = c("striped", "hover", "responsive"), full_width = F)
```

\newline

```{r}
kable(quadrotempodi,
      caption = "Tempo de estudo na UnB", format = "html", 
      escape = FALSE,   # considera o <br> uma quebra de linha
      format.args = list(big.mark = "."), digits = 2, 
      align = "lrrr")  %>% 
  row_spec(0, align = "c") %>% kable_styling(bootstrap_options = c("striped", "hover", "responsive"), full_width = F)
```

\newline
\newline
***


# Plano de Desenvolvimento Institucional (PDI)
À comunidade, questionou-se acerca do conhecimento sobre o Plano de Desenvolvimento Institucional (PDI) da UnB.

\newline

```{r fig.align="center"}

figura1

```
\newline


# Comissão Própria de Avaliação da UnB
À comunidade, questionou-se acerca do conhecimento sobre a Comissão Própria de Avaliação (CPA) da UnB.
\newline

```{r fig.align="center"}

figuracpa

```
\newline
\newline

***


# Avaliação da gestão da UnB
\newline
À comunidade, solicitou-se que fossem avaliados alguns aspectos da Gestão da UnB, considerando a escala de 1 a 5, onde 1 = Discordo Totalmente e 5 = Concordo Totalmente.
\newline

```{r}


kable(quadrodisgestaototal4,
      caption = "Avaliação da gestão da UnB pelos discentes", format = "html", 
      escape = FALSE,   # considera o <br> uma quebra de linha
      format.args = list(big.mark = "."), digits = 2, 
      align = "r")  %>% 
  row_spec(0, align = "r") %>% kable_styling(bootstrap_options = c("striped", "hover", "responsive"), full_width = F, font_size = 14)
```

\newline

```{r}

kable(quadrodocgestaototal5,
      caption = "Avaliação da gestão da UnB pelos docentes", format = "html", 
      escape = FALSE,   # considera o <br> uma quebra de linha
      format.args = list(big.mark = "."), digits = 2, 
      align = "r")  %>% 
  row_spec(0, align = "c") %>% kable_styling(bootstrap_options = c("striped", "hover", "responsive"), full_width = F, font_size = 14)
```

\newline

```{r}

kable(quadrotecgestaototal5,
      caption = "Avaliação da gestão da UnB pelos técnicos", format = "html", 
      escape = FALSE,   # considera o <br> uma quebra de linha
      format.args = list(big.mark = "."), digits = 2, 
      align = "r")  %>% 
  row_spec(0, align = "c") %>% kable_styling(bootstrap_options = c("striped", "hover", "responsive"), full_width = F, font_size = 14)
```


\newline

***


# Meios de comunicação utilizados
\newline
À comunidade, solicitou-se que informasse os principais meios de comunicação utilizados.
\newline

```{r}

kable(quadromeiosdis,
      caption = "Meios de comunicação utilizados para obter informações da UnB pelos estudantes", format ="html",
      escape = FALSE,   # considera o <br> uma quebra de linha
      format.args = list(big.mark = "."), digits = 2, 
      align = "lrrr")  %>% 
  row_spec(0, align = "c") %>% kable_styling(bootstrap_options = c("striped", "hover", "responsive"), full_width = F)
```
\newline
```{r}

kable(quadromeiosdoctec,
      caption = "Meios de comunicação utilizados para obter informações da UnB por docentes e técnicos", format ="html",
      escape = FALSE,   # considera o <br> uma quebra de linha
      format.args = list(big.mark = "."), digits = 2, 
      align = "lrrr")  %>% 
  row_spec(0, align = "c") %>% kable_styling(bootstrap_options = c("striped", "hover", "responsive"), full_width = F)
```
\newline
\newline
***

# Avaliação do programa SimplificaUnB
\newline
A comunidade acadêmica também avaliou as mudanças implementadas pelo Programa Simplifica UnB, considerando a escala de 1 a 5, onde 1 = Discordo Totalmente e 5 = Concordo Totalmente.
\newline

```{r}


kable(quadrodissimplifica,
      caption = "Avaliação do programa SimplificaUnB pelos discentes", format = "html", 
      escape = FALSE,   # considera o <br> uma quebra de linha
      format.args = list(big.mark = "."), digits = 2, 
      align = "r")  %>% 
  row_spec(0, align = "r") %>% kable_styling(bootstrap_options = c("striped", "hover", "responsive"), full_width = F, font_size = 14)
```

\newline

```{r}

kable(quadrodocsimplifica,
      caption = "Avaliação do programa SimplificaUnB pelos docentes", format = "html", 
      escape = FALSE,   # considera o <br> uma quebra de linha
      format.args = list(big.mark = "."), digits = 2, 
      align = "r")  %>% 
  row_spec(0, align = "c") %>% kable_styling(bootstrap_options = c("striped", "hover", "responsive"), full_width = F, font_size = 14)
```

\newline

```{r}

kable(quadrotecsimplifica,
      caption = "Avaliação do programa SimplificaUnB pelos técnicos", format = "html", 
      escape = FALSE,   # considera o <br> uma quebra de linha
      format.args = list(big.mark = "."), digits = 2, 
      align = "r")  %>% 
  row_spec(0, align = "c") %>% kable_styling(bootstrap_options = c("striped", "hover", "responsive"), full_width = F, font_size = 14)
```


\newline
\newline
***

# Ouvidoria
\newline
A comunidade avaliou os serviços prestados pela Ouvidoria.
\newline

```{r}

kable(quadroouvidoria,
      caption = "Utilização dos serviços prestados pela Ouvidoria da UnB", format = "html", 
      escape = FALSE,   # considera o <br> uma quebra de linha
      format.args = list(big.mark = "."), digits = 2, 
      align = "lrrr")  %>% 
  row_spec(0, align = "c") %>% kable_styling(bootstrap_options = c("striped", "hover", "responsive"), full_width = F)
```

\newline
\newline
***

# Adequação das plataformas remotas
\newline
A comunidade avaliou a utilização de plataformas remotas para as atividades administrativas e acadêmicas no ano de 2020.
\newline

```{r}


kable(quadrodisremota3,
      caption = "Avaliação das plataformas remotas pelos discentes", format = "html", 
      escape = FALSE,   # considera o <br> uma quebra de linha
      format.args = list(big.mark = "."), digits = 2, 
      align = "r")  %>% 
  row_spec(0, align = "r") %>% kable_styling(bootstrap_options = c("striped", "hover", "responsive"), full_width = F, font_size = 14)
```

\newline

```{r}

kable(quadrodocremota3,
      caption = "Avaliação das plataformas remotas pelos docentes", format = "html", 
      escape = FALSE,   # considera o <br> uma quebra de linha
      format.args = list(big.mark = "."), digits = 2, 
      align = "r")  %>% 
  row_spec(0, align = "c") %>% kable_styling(bootstrap_options = c("striped", "hover", "responsive"), full_width = F, font_size = 14)
```

\newline

```{r}

kable(quadrotecremota3,
      caption = "Avaliação das plataformas remotas pelos técnicos", format = "html", 
      escape = FALSE,   # considera o <br> uma quebra de linha
      format.args = list(big.mark = "."), digits = 2, 
      align = "r")  %>% 
  row_spec(0, align = "c") %>% kable_styling(bootstrap_options = c("striped", "hover", "responsive"), full_width = F, font_size = 14)
```

\newline
\newline

***

# Avaliação das atividades 
\newline
A comunidade avaliou a contribuição das atividades para a formação do estudante.
\newline

```{r}


kable(quadroatividades,
      caption = "Avaliação da contribuição das atividades para a formação do estudante pelos estudantes", format = "html", 
      escape = FALSE,   # considera o <br> uma quebra de linha
      format.args = list(big.mark = "."), digits = 2, 
      align = "r")  %>% 
  row_spec(0, align = "r") %>% kable_styling(bootstrap_options = c("striped", "hover", "responsive"), full_width = F, font_size = 14)
```

\newline

```{r}

kable(quadroatividadesdoc,
      caption = "Avaliação da contribuição das atividades para a formação do estudante pelos docentes", format = "html", 
      escape = FALSE,   # considera o <br> uma quebra de linha
      format.args = list(big.mark = "."), digits = 2, 
      align = "r")  %>% 
  row_spec(0, align = "c") %>% kable_styling(bootstrap_options = c("striped", "hover", "responsive"), full_width = F, font_size = 14)
```

\newline
\newline
***

# Infraestrutura
\newline
Avaliação da Infraestrutura Física da UnB
\newline
```{r}
kable(quadroinfra,
      caption = "Infraestrutura avaliada pelos discentes", format = "html", 
      escape = FALSE,   # considera o <br> uma quebra de linha
      format.args = list(big.mark = "."), digits = 2, 
      align = "r")  %>% 
  row_spec(0, align = "c") %>% kable_styling(bootstrap_options = c("striped", "hover", "responsive"), full_width = F, font_size = 14)
```
\newline
```{r}
kable(quadroinfradoc,
      caption = "Infraestrutura avaliada pelos docentes", format = "html", 
      escape = FALSE,   # considera o <br> uma quebra de linha
      format.args = list(big.mark = "."), digits = 2, 
      align = "r")  %>% 
  row_spec(0, align = "c") %>% kable_styling(bootstrap_options = c("striped", "hover", "responsive"), full_width = F, font_size = 14)
```
\newline
```{r}
kable(quadroinfratec,
      caption = "Infraestrutura avaliada pelos técnicos", format = "html", 
      escape = FALSE,   # considera o <br> uma quebra de linha
      format.args = list(big.mark = "."), digits = 2, 
      align = "r")  %>% 
  row_spec(0, align = "c") %>% kable_styling(bootstrap_options = c("striped", "hover", "responsive"), full_width = F, font_size = 14)
```
\newline
\newline
***

# Produção acadêmica
\newline
A comunidade avaliou o estímulo à produção acadêmica na UnB.
\newline
```{r}
kable(quadroproducao,
      caption = "A UnB me estimula a produzir publicações científicas, didático-pedagógicas, tecnológicas, artísticas ou culturais", format = "html", 
      escape = FALSE,   # considera o <br> uma quebra de linha
      format.args = list(big.mark = "."), digits = 2, 
      align = "r")  %>% 
  row_spec(0, align = "c") %>% kable_styling(bootstrap_options = c("striped", "hover", "responsive", "condensed"), full_width = F)
```
\newline
\newline
***

# Ações de capacitação
\newline
Aos docentes e técnicos, questionou-se acerca da participação em ações de capacitação promovidas ou custeadas pela UnB
\newline

```{r fig.align="center"}

figuracapacitacao

```
\newline
```{r}
kable(quadrocapacitacao2,
      caption = "Por qual motivo você não participou?", format = "html", 
      escape = FALSE,   # considera o <br> uma quebra de linha
      format.args = list(big.mark = "."), digits = 2, 
      align = "lrrr")  %>% 
  row_spec(0, align = "c") %>% kable_styling(bootstrap_options = c("striped", "hover", "responsive"), full_width = F)
```
\newline
\newline
***


# Aspectos prioritários
\newline
A comunidade foi convidada a eleger três aspectos prioritários para o funcionamento da UnB.
\newline
```{r}
kable(quadroaspectos_di,
      caption = "Aspectos prioritários apontados pelos discentes", format = "html", 
      escape = FALSE,   # considera o <br> uma quebra de linha
      format.args = list(big.mark = "."), digits = 2, 
      align = "r")  %>% 
  row_spec(0, align = "c") %>% kable_styling(bootstrap_options = c("striped", "hover", "responsive"), full_width = F, font_size = 14)
```
\newline
```{r}
kable(quadroaspectos_doc,
      caption = "Aspectos prioritários apontados pelos docentes", format = "html", 
      escape = FALSE,   # considera o <br> uma quebra de linha
      format.args = list(big.mark = "."), digits = 2, 
      align = "r")  %>% 
  row_spec(0, align = "c") %>% kable_styling(bootstrap_options = c("striped", "hover", "responsive"), full_width = F, font_size = 14)
```
\newline
```{r}
kable(quadroaspectos_tec,
      caption = "Aspectos prioritários apontados pelos técnicos", format = "html", 
      escape = FALSE,   # considera o <br> uma quebra de linha
      format.args = list(big.mark = "."), digits = 2, 
      align = "r")  %>% 
  row_spec(0, align = "c") %>% kable_styling(bootstrap_options = c("striped", "hover", "responsive"), full_width = F, font_size = 14)
```
\newline
